【裁判字號】    99,抗,18
【裁判日期】    990608
【裁判案由】    停止執行
【裁判全文】
臺灣高等法院花蓮分院民事裁定            99年度抗字第18號
抗  告  人  甲○○
上列抗告人與相對人乙○○間聲請停止強制執行事件，本院裁定
如下：
    主  文
抗告駁回。
抗告程序費用由抗告人負擔。
    理  由
一、抗告意旨略以：本件相對人聲請拆屋還地強制執行，而相對
    人所有之土地始終存在，並不因強制執行或停止執行而喪失
    ，是供擔保僅係備供相對人因停止執行所受損害之賠償，即
    僅係延緩取回利用土地之損失而已，實務上一般係於土地法
    相關規定範圍內以申報地價之年息百分之多少，並預估訴訟
    之期間，計算相當於租金之不當得利之損害。惟原審以系爭
    土地之全部價值為損害額，計算之面積亦與執行命令所載之
    面積不符，顯不相當，原審認事用法於法不合，爰請求廢棄
    原裁定不利於抗告人部分，另為適法之裁定等語。
二、經查，本院依職權調閱臺灣花蓮地方法院98年度司執字第12
    178號拆屋交地執行卷宗及97年度簡上字第56號返還土地民
    事事件查核結果，本件債權人即相對人請求返還之花蓮縣壽
    豐鄉○○段543地號土地（以下簡稱系爭土地）面積為5433.
    15平方公尺，有系爭土地登記第二類謄本在卷可按，而抗告
    人占用系爭土地部分之面積雖為590.616平方公尺，然衡諸
    常情，相對人實際上對系爭土地即無法作整體規劃利用，如
    欲出售買賣價格亦可能受到影響，故以系爭土地全部面積54
    33.15平方公尺、每平方公尺公告現值新臺幣（下同）540元
    之交易價格為基準計算相對人所受之損害，亦不失公平。再
    參酌法定利率5％及預估本案訴訟所需時間第一審1年4月、
    第2審2年及其間判決送達、送上訴等期間合計共約3年6月（
    即3.5年）計算，抗告人因本件停止執行事件可能遭受之損
    害可達513,433元〔5433.15×540×5％×3.5＝513,433，元
    以下四捨五入〕。抗告意旨謂應以抗告人實際占用面積依申
    報地價等計算相當於租金之利息云云，顯是低估相對人實際
    可能受到之損害，亦不符合一般社會常情及公平原則，尚非
    可採。從而，原裁定認相對人應供擔保金額為318,933元，
    理由雖與本院不同，但對抗告人而言並無不利，抗告意旨請
    求廢棄原裁定不利於抗告人部分為無理由，應予駁回。
三、據上，本件抗告為無理由，爰依民事訴訟法第495條之1第1
    項、第449條第2項、第95條、第78條，裁定如主文。
中    華    民    國    99    年    6     月    8     日
                  民事庭審判長法  官  何方興
                              法  官  許仕楓
                              法  官  林碧玲
以上正本證明與原本無異。
本件不得再抗告。
中    華    民    國    99    年    6     月    8     日
                              書記官  李閔華

司法院資訊處製作；財團法人民間司法改革基金會備份。
